【裁判字號】    95,聲再,331
【裁判日期】    951018
【裁判案由】    侵占
【裁判全文】
臺灣高等法院刑事裁定                 95年度聲再字第331號
再審聲請人
即受判決人  甲○○
上列聲請人因業務侵占案件，對於本院95年度上易字第1638號
，中華民國95年9月12日第二審確定判決，聲請再審，本院裁定
如下：
    主  文
再審之聲請駁回。
    理  由
一、聲請意旨略以：
  (一)再審聲請人即被告甲○○自民國82年10月1日起即分別在同
    屬賴松文名下之廣飛公司、合飛公司及育飛公司任職，期間
    並未中斷，故聲請人於上開三公司任職期間所為之侵占行為
    ，自應論以一個連續犯關係，然原確定判決卻將其於廣飛公
    司任職期間所犯與另在合飛公司、育飛公司任職期間所犯，
    切割成二罪，顯有違誤。
  (二)另聲請人對於本件犯罪既均坦承不諱，此有95年6月5日、95
    年8月29日之審判筆錄可參，且前所犯公共危險案件亦非屬
    故意犯，佐以聲請人犯後已簽發本票返還被害人，其犯後態
    度良好，已合於緩刑之要件，而原確定判決未諭知緩刑，自
    有未當。
  (三)此外，聲請人對於本件犯罪既坦承不諱，且已得被害人之宥
    恕，原法院卻未行認罪協商程序，即逕自進入審判程序，其
    程序亦有瑕疵。
  (四)綜上，爰以發現確實之新證據足認被告有應受無罪、緩刑或
    較輕判決為由，聲請本件再審云云。
二、按刑事訴訟法第420條第1項第6款規定，因發見確實之新證
    據，足認受有罪判決之人，應受輕於原判決所認罪名之判決
    者，為受判決人之利益，始得聲請再審。所謂「發現確實之
    新證據」，係指該證據於事實審法院判決前業已存在，為法
    院、當事人所不知，不及調查斟酌，至其後始行發現，且就
    證據本身形式觀察，固不以絕對不須經過調查程序為條件，
    但必須顯然可認為足以動搖原有罪確定判決，而為受判決人
    無罪、免訴或輕於原判決所認罪名之判決者為限。又該條既
    係規定輕於原判決所認「罪名」，自與輕於原判決所宣告之
    「罪刑」有別，所謂輕於原判決所認罪名，應指與原判決所
    認罪名比較，其法定刑較輕之相異罪名而言，例如原認放火
    罪實係失火罪，原認殺尊親屬罪實係普通殺人罪，原認血親
    和姦罪實係通姦罪等是。至於同一罪名之有無加減刑罰之原
    因者，僅足影響科刑範圍而罪質不變，即與「罪名」無關，
    自不得據以再審。從而自首、未遂犯、累犯、連續犯等刑之
    加減，並不屬於刑事訴訟法第420條第1項第6款所指罪名之
    範圍（最高法院70年度第7次刑事庭會議決議意旨參照）。
    此外，再審係為原確定判決認定事實錯誤而設之救濟程序，
    與非常上訴旨在糾正原確定判決違背法令之錯誤，二者迥不
    相侔。
三、經查：
  (一)本件聲請人聲請意旨固指摘原確定判決就本件犯罪事實未全
    部論以一個連續犯關係、未諭知緩刑、未進行認罪協商程序
    ，顯有違誤云云，然：
  1.按對於連續犯之認定，因涉及法院自由心證之層次，已非單
    純認定事實之範疇，而原確定判決對於何以分論併罰之心證
    基礎，亦於理由欄內論述綦詳，此觀諸原確定判決第4頁第9
    行所載「被告上開於83、84年任職廣飛公司期間，以及91年
    12月31日起至93年6月30日任職合飛、育飛公司期間，各為
    之連續業務侵占犯行，兩者時間間隔計達7年，犯意顯係各
    別，應予分論併罰」等語可知，尚難認其有何認定事實錯誤
    之情形。
  2.而對於緩刑之宣告本為法院刑罰權之運用，除應具備刑法第
    74條所定條件外，尚須有可認為以暫不執行刑罰為適當之情
    形，始得為之，乃屬法院裁判時得依職權自由裁量之事項，
    亦非刑事訴訟法第420條、第421條所規定之聲請再審理由，
    再審聲請人執此爭辯，實無足取。
  3.此外，原確定判決所進行之程序，因屬第二審程序，本無刑
    事訴訟法第455條之2所指協商程序之適用，聲請人上開所辨
    ，實乃誤解。何況，原法院依通常審判程序為之，反而對於
    聲請人訴訟上之權益更有保障。再者，刑事訴訟法第420條
    第1項第6款規定所指之「新證據」，應指與聲請人犯罪與否
    或輕重有關之實體證據而言，法院應否准予進行認罪協商之
    程序事項證據，並非上開所謂之新證據。
  4.綜上，聲請人前開所辯，因均非屬刑事訴訟法第420條、第
    421條所列之再審事由，自無以之作為聲請本件再審理由之
    餘地。
  (二)另觀諸聲請人所提出之聲請意旨狀，固係以發現確實之新證
    據為由聲請本件再審，然遍觀其意旨狀，僅提及95年6月5日
    、95年8月29日審判筆錄、乃至前非故意犯公共危險罪或已
    得被害人宥恕等情，而觀諸原確定判決第3頁第1行所載「被
    告甲○○於原審及本院審理時，亦均坦承上情不諱（原審95
    年6月5日審判筆錄、本院95年8月29日審判筆錄）」等語、
    第4頁第14行所載「被告前因公共危險罪，經臺灣士林地方
    法院以92年度士交簡字第1395號判決處有期徒刑3月，如易
    科罰金以銀元300元折算1日確定，於92年11月21日易科罰金
    執行完畢之事實，有本院被告前案紀錄表在卷可稽」等語、
    同頁倒數第6行所載「經審酌被告犯罪之動機、目的、犯後
    業已坦承犯行，且與告訴人達成和解，並擬妥償債計畫（卷
    附和解書）」等語，顯見上開諸情，均業經原確定判決引為
    裁判之基礎，揆諸上開說明，核與刑事訴訟法第420條第1項
    第6款所稱之「新證據」之要件不合，自不得據此聲請再審
    ，本件聲請再審為無理由，應予駁回。
四、據上論斷，應依刑事訴訟法第434條第1項，裁定如主文。
中    華    民    國    95    年    10    月    18    日
                  刑事第二庭審判長法  官  呂丹玉
                                  法  官  王詠寰
                                  法  官  林恆吉
以上正本證明與原本無異。
不得抗告。
                                  書記官  劉文美
中    華    民    國    95    年    10    月    18    日


司法院資訊處製作；財團法人民間司法改革基金會備份。
